臺灣高等法院刑事裁定
111年度聲字第618號
聲  請  人  臺灣高等檢察署檢察官
受  刑  人  薛渝樺（原名薛博文）




上列聲請人因受刑人數罪併罰有二裁判以上，聲請定其應執行之
刑（聲請案號：臺灣高等檢察署111年度執聲字第168號），本院
裁定如下：
    主  文
薛渝樺犯如附表編號1、3所示之罪所處之有期徒刑，應執行有期
徒刑拾月；又犯如附表所示各罪所處之罰金刑，應執行罰金新臺
幣柒萬元，罰金如易服勞役，以新臺幣壹仟元折算壹日。
其餘聲請駁回。
    理  由
一、聲請意旨略以：受刑人薛渝樺因洗錢防制法等數罪，先後經
    判決確定如附表，應依刑法第50條第1項、第51條第5款、第
    7款之規定，定其應執行之刑，爰依刑事訴訟法第477條第1
    項之規定聲請定應執行之刑等語。
二、按「裁判確定前犯數罪者，併合處罰之。但有下列情形之一
    者，不在此限：一、得易科罰金之罪與不得易科罰金之罪。
    二、得易科罰金之罪與不得易服社會勞動之罪。三、得易服
    社會勞動之罪與不得易科罰金之罪。四、得易服社會勞動之
    罪與不得易服社會勞動之罪」、「前項但書情形，受刑人請
    求檢察官聲請定應執行刑者，依第51條規定定之」，刑法第
    50條第1項、第2項分別定有明文。是檢察官就刑法第50條第
    1項但書所列案件，聲請定應執行刑者，必須經受刑人之請
    求，始為合法。倘檢察官未經受刑人請求，逕聲請法院就受
    刑人所犯得易科罰金或得易服社會勞動之罪，與不得易科罰
    金或不得易服社會勞動之罪合併定其應執行刑者，所為聲請
    即非適法。又按裁判確定前犯數罪者，併合處罰之；數罪併
    罰有二裁判以上者，應依刑法第51條之規定定其應執行之刑
    ；宣告多數有期徒刑者，於各刑中之最長期以上，各刑合併
    之刑期以下，定其刑期，刑法第50條第1項、第53條、第51
    條第5款分別定有明文。又法律上屬於自由裁量之事項，有
    其外部性界限及內部性界限，並非概無拘束。依據法律之具
    體規定，法院應在其範圍選擇為適當之裁判者，為外部性界
    限；而法院為裁判時，應考量法律之目的，及法律秩序之理
    念所在者，為內部性界限。法院為裁判時，二者均不得有所
    踰越。在數罪併罰，有二裁判以上，定其應執行之刑時，固
    屬於法院自由裁量之事項，然仍應受前揭外部性界限及內部
    性界限之拘束（最高法院94年度台非字第233號判決意旨參
    照）。 
三、經查：
　㈠受刑人犯如附表所示之3罪，前經本院分別判處如附表所示之
    刑，均經確定在案，且如附表編號2、3所示之罪均為如附表
    編號1所示之裁判確定前所犯，此有本院被告前案紀錄表及
    上開刑事判決在卷可稽。茲檢察官就如附表編號1、3所示之
    罪所處之有期徒刑、如附表所示各罪所處之罰金刑，聲請合
    併定應執行刑，本院審核認聲請為正當。爰審酌受刑人所犯
    如附表所示之3罪，均為洗錢罪，其等各自犯罪類型、行為
    態樣、手段、動機及所侵害法益均相同，彼此間之責任非難
    重複程度甚高等情，就其所犯之罪整體評價其應受非難及矯
    治之程度，兼衡刑罰經濟與公平、比例等原則，就如附表編
    號1、3所示之罪所處之有期徒刑及如附表所示各罪所處之罰
    金刑分別定其應執行刑如主文所示，並就罰金部分諭知易服
    勞役之折算標準。
　㈡查如附表編號2所示之罪為不得易服社會勞動之罪，而如附表
    編號1、3所示之罪則均為得易服社會勞動之罪，有刑法第50
    條第1項但書第4款之情形，揆諸前開說明，檢察官必須經受
    刑人請求，始得聲請法院就如附表編號2所示之罪所處之有
    期徒刑與如附表編號1、3所示之罪所處之有期徒刑合併定其
    應執行刑，惟檢察官並未提出受刑人曾請求檢察官就如附表
    所示各罪所處之有期徒刑合併定其應執行之刑之證據，則檢
    察官未經受刑人提出請求，逕依職權就如附表編號2所示之
    罪所處之有期徒刑部分合併聲請定執行刑，於法未合，應予
    駁回。
據上論斷，應依刑事訴訟法第220條、第477條第1項，刑法第53
條、第51條第5款、第7款、第42條第3項前段，裁定如主文。
中　　華　　民　　國　　111 　年　　6 　　月　　29　　日
                  刑事第二十三庭審判長法　官  許永煌
　　　　　　　　　　　　　　　　　    法　官  黃美文
　　　　　　　　　　　　　　　　　    法　官  雷淑雯
以上正本證明與原本無異。
如不服本裁定，應於收受送達後5日內向本院提出抗告狀。
                                      書記官  林立柏
中　　華　　民　　國　　111 　年　　6 　　月　　29　　日
附表
編            號  1 2 3 罪            名  洗錢 洗錢 洗錢 宣     告     刑  有期徒刑6月，併科罰金新臺幣3萬元，罰金如易服勞役，以新臺幣1千元折算一日 有期徒刑7月，併科罰金新臺幣5萬元，罰金如易服勞役，以新臺幣1千元折算一日 有期徒刑6月，併科罰金新臺幣2萬元，罰金如易服勞役，以新臺幣1千元折算一日 犯   罪  日   期  108年4月24日至30日 108年4月24日至5月9日 108年4月25日 偵查（自訴）機關 年  度   案  號  臺灣新北地方檢察署109年度偵緝字第1533、1534、1535、1536號 臺灣新北地方檢察署109年度偵緝字第1533、1534、1535、1536號 臺灣新北地方檢察署109年度偵緝字第1533、00000000、1536號 最  後 事實審 法    院 臺灣高等法院 臺灣高等法院 臺灣高等法院  案    號 110年度上易字第1001號 110年度上易字第1001號 110年度上易字第1001號  判決日期 110年10月14日 110年10月14日 110年10月14日 確  定 判  決 法    院 臺灣高等法院 臺灣高等法院 臺灣高等法院  案    號 110年度上易字第1001號 110年度上易字第1001號 110年度上易字第1001號  確定日期 110年11月30日 110年11月30日 110年11月30日 備            註  臺灣新北地方檢察署111年度執字第488號 臺灣新北地方檢察署111年度執字第488號 臺灣新北地方檢察署111年度執字第488號